Inventaris van het archief van C.H. Japing [levensjaren 1891-1978], 1911-1967
Nationaal Archief, Den Haag
Collectie 438 Japing
Japing
1911-1967
C22145
0.10 meter; 13 inventarisnummers.
Normale, geschreven, getypte en gedrukte documenten, geen bijzondere handschriften.
Nationaal Archief, Den Haag
Christoffel Hendrik Japing (1891-1978)
Christoffel Hendrik Japing (1891-1978) was in de periode 1911-1938 als houtvester verbonden aan de Dienst voor het Boswezen in Nederlands-Indië. Vanaf 1944 was Japing als landbouwkundige verbonden aan de Landbouwhogeschool in Wageningen. Het archief bevat stukken betreffende zijn werkzaamheden op Java en Sumatra, o.a. brieven van Javaanse medewerkers.
Archiefvorming
Geschiedenis van de archiefvormer
Christoffel Hendrik Japing, geboren 15 maart 1891 in Doetinchem, was in de periode 1911-1938 als houtvester verbonden aan de Dienst voor het Boswezen in Nederlands-Indië. Zijn diensttijd bracht hij op diverse standplaatsen door in de dienstkringen van het boswezen op Java en Sumatra. In 1934 werd Japing bevorderd tot inspecteur in de inspectieafdeling West-Java.
Vanaf 1944 was Japing als landbouwkundige verbonden aan de Landbouwhogeschool in Wageningen, waar hij tot zijn pensionering in 1956 belast was met het onderwijs in de vakken bosexploitatie, boshuishoudkunde en Indische bosgeschiedenis.
Japing overleed op 9 september 1978 in Velp.
Geschiedenis van het archiefbeheer
Dit archief is afkomstig van de heer H.W. Japing te Enschede, diens zoon, die het materiaal in 1984 schonk aan het Centraal Bureau Foto-Documentatie van het Koninklijk Instituut voor de Tropen in Amsterdam.
Het Koninklijk Instituut voor de Tropen in Amsterdam schonk het archief minus foto's en ander documentair materiaal aan de Tweede Afdeling van het Algemeen Rijksarchief (zie brief 1984 D9.264).
De rechtstitel is (nog) onbekend
2.21
Aanwijzingen voor de gebruiker
Openbaarheidsbeperkingen
Volledig openbaar.
Materiële beperkingen
Aanvraaginstructie
Openbare archiefstukken kunnen online worden aangevraagd en gereserveerd. U kunt dit ook via de terminals in de studiezaal van het Nationaal Archief doen. Om te kunnen reserveren dient u de volgende stappen te volgen:
U maakt een profiel aan op www.gahetna.nl, en logt vervolgens in
Via de archiefinventaris (alleen de beschrijvingen met rode nummers) selecteert u het gewenste archiefstuk door op de knop 'Reserveren' te klikken
In het volgende scherm geeft u aan op welke dag u het archiefstuk wilt inzien
Indien u zich bevindt in de studiezaal en een tafelnummer heeft ontvangen kunt u dit nummer vermelden. Als u geen tafelnummer heeft kunt u tafelnummer 777 laten staan
Vervolgens bevestigt u uw reservering door deze te versturen.
Verwant materiaal
Beschikbaarheid van kopieën
Beschrijving van de series en archiefbestanddelen
- Stukken betreffende zijn dienstverband bij de Dienst voor het Boschwezen in Nederlands-Indië: aanstellingen, bevorderingen, pensionering etc, 1911-1938, 1944, 1947-1952; 1; 1 omslag
- Stukken betreffende zijn dienstverband als landbouwkundige bij de Landbouwhogeschool in Wageningen: aanstellingen, bevorderingen, pensionering, 1947-1959, 1967; 2; 1 omslag
- Ingekomen brieven van dr. L.K. Gandhi te Surat (Brits-Indië) houdende gegevens omtrent de aanplant van kamferbomen, 1929; 3; 1 omslag
  De schrijver presenteert zich als een neef van Mahadma Gandhi.
- Ingekomen brief van R. Roepke van het Laboratorium voor Entomologie van de Landbouwhogeschool houdende dankzegging voor de toezending van een exemplaar van de witte hommel (bombus senex), 1930; 4; 1 stuk
- Ingekomen brief van O.E. van Schm .... (?) houdende herinneringen aan hun samenwerking en zijn periode in het Japanse krijgsgevangenkamp van Tjilatjap, 1948; 5; 1 stuk
- Ingekomen brieven van de javaan Daryat Astratenaja te Pati als schrijver in dienst bij de Dienst voor het Boschwezen, 1933-1938; 6; 1 omslag
  In het Javaans.
- Ingekomen brieven van javaanse ondergeschikten, 1933-1934; 7; 1 omslag
- Ingekomen brieven van de javaan Sastrodimoerti te Garoet, 1937-1939; 8; 1 omslag
- Ingekomen brief van H.M. Alfiah, inlands bosopzichter te Moeara Enim houdende informele informatie over de stand van zaken bij de boscultures in de residentie Palembang, 1939; 9; 1 stuk
  In het Indonesisch.
- Ingekomen brief van de Indonesiër Bardian waarin deze zijn dank uit voor de gemaakte promotie bij de bosdienst, 1937; 10; 1 stuk
- Ingekomen visitekaartjes en nieuwjaarswensen, 1934-1938 en z.j; 11; 1 omslag
- Kasboeken houdende aantekeningen betreffende zijn autoonkosten, met afzonderlijke staten over het benzine- en het bandenverbruik en de reparaties, 1927-1937; 12; 4 deeltjes
- Concept van een brief van n.n. aan Japings familie Grundmann in Duitsland, 8 oktober 1938; 13; 1 stuk